# 新租赁准则下的判断

提问人：kenlove620 时间：2020-03-01 08:05:18
求教陈版关于一个合同是否是新租赁准则下的租赁合同判断问题～
公司A造了一条产线，原材料需要氧气、氮气的输入，所以公司和供应商S签订了一个合作合同，由A提供土地和场馆，S根据A的需求设计和建造一套气体生产设备（包括对接入A产线的管道），这个设备是类似于空气分离，将空气吸入分离成氧气、氮气以及其他气体，且还含有一个液化装置，可以配套生成液氧、液氮基其他液体。
双方签订了一个租赁合同，在租赁期限内，A对气体生产设备中的空气分离装置享有使用的权利，以使A能拥有该设备产生的合同数量以内的合同气体（氧气、氮气）。在合作期间内该空气分离装置生产的合同气体归A所有，而其生产的其他气体归供应商S所有，且液化装置生辰的所有产品归供应商S所有，由其自己对外销售。
整套气体生产设备都是属于供应商S的，由S进行运营和维护。双方还约定，未经对方允许，双方的员工、代表等不得进入对方的区域。
在新租赁准则下，需要判断是否是一个租赁合同，可是看以上合同的约定，我们感觉好像公司A并没有享有租赁期的该设备的控制权，包括获得几乎所有的由于使用被识别资产所产生的经济利益的权利（因为该设备产生的其他产品归供应商所有，公司A仅享有一部分产品）以及主导被识别资产的使用的权利（实际运营生产维护都有供应商S进行），所以不算是新租赁准则下的租赁，更像是一种购销合同（向供应商购买合同气体），不知道这观点版大是否同意？有否其他需要关注的地方？ A向S提供建造和运营设备的场地，是否要考虑反向的租赁？
谢谢～

回答人：chenyiwei
个人理解，在合同期内，该气体生产设备中的空气分离装置（而不是全部设备）构成租赁合同中的已识别资产，且A有权主导对已识别资产在整个使用期间内的使用（新租赁准则第八条中的两种情形均满足）。